臺灣臺中地方法院刑事判決　　　　　　　　　　　　九十一年度交訴字第一五八號
　　公　訴　人　臺灣台中地方法院檢察署檢察官
　　被　　　告　甲○○
右列被告因公共危險案件，經檢察官提起公訴（九十一年度偵字第一五四三０號），
本院判決如左：
    主  文
甲○○駛動力交通工具肇事，致人傷害而逃逸，累犯，處有期徒刑柒月。
    事  實
一、甲○○曾犯詐欺、贓物、偽造文書等罪，被判處有期徒刑二年八月、三月、二月
    ，於民國八十四年十一月三日假釋，八十六年八月十八日期滿執行完畢。於九十
    年十二月十九日十一時五十分許，駕駛三Ｊ─五一六九號自小客車，沿台中市○
    ○路，由東向西，行經該路與美村路交岔路口，闖紅燈直行。適乙○○駕駛ＴＡ
    Ｏ─六八一號輕機車，沿美村路，由北向南，行經該交岔路口左轉彎，遭甲○○
    駕駛之自小客車撞擊倒地，致受有左側膝部挫傷、擦傷，左側大腿內部瘀腫併挫
    傷之傷害。（過失傷害部分，乙○○已具狀撤回告訴，經公訴人以九十一年度偵
    字第六一三一號不起訴處分）。甲○○肇事後下車責罵乙○○闖紅燈，乙○○否
    認闖紅燈，甲○○略看一下就要走開，乙○○質疑說「你這樣就要走嗎？還好你
    剛起步，我也騎很慢，不然我已懷孕四個月了」，甲○○聽後未予置理，逕自上
    車，在車內坐約五至十秒鐘，然後開車逃離現場。路人朱廷章等人目擊經過，就
    抄下甲○○之車號，並協助乙○○報警。
二、案經公訴人自動檢舉偵查起訴。
    理  由
一、訊之被告甲○○坦承駕車肇事致乙○○受傷之事實，但否認逃逸，辯稱：「我撞
    倒乙○○時，立即下車查看，並詢問乙○○有無受傷，乙○○還說已懷孕四個月
    ，但無大礙，沒有關係，我當場還要拿五百元給乙○○作為修車費用，乙○○婉
    拒，我才離開等語」。惟查乙○○因本件車禍受傷而肇事者逃逸之事實，業據乙
    ○○及目擊證人朱廷章到庭敘述翔實，卷附台中市○○○道路交通事故調查報告
    表也載明三Ｊ─五一六九號自小客車肇事後逃逸。被害人既已懷孕四個月，胎兒
    是否受損亦非肉眼所得判斷，被告僅在現場停留約一分鐘，且未留下聯絡方式，
    對被害人之車損情形亦未表示如何處理，即逕行離開現場，衡情被害人若已同意
    被告離開，當不致還留在現場報警處理，且亦不致對被告提出告訴，足見被告所
    辯係卸責之飾詞，不足採信。此外並有車禍現場照片六張及乙○○之診斷證明書
    附卷可稽。被告犯罪事證明確，犯行堪以認定。
二、核被告所為，係犯刑法第一百八十五條之四肇事逃逸罪。被告曾犯詐欺、贓物、
    偽造文書等罪，被判處有期徒刑二年八月、三月、二月，於八十四年十一月三日
    假釋，八十六年八月十八日期滿執行完畢，此有台灣高等法院被告全國前案紀錄
    表在卷可考，其於五年內，再犯本件有期徒刑以上之罪，為累犯，應依刑法第四
    十七條之規定加重其刑。爰審酌被告肇事後，對被害人棄之不顧擅離現場，既未
    報請警方至現場處理復未加予救護，實屬非是，兼衡被告素行及被告已與被害人
    達成和解（有和解書一紙附卷可參），犯後態度尚佳等一切情狀，量處如主文所
    示之刑，以資懲儆。
據上論斷，應依刑事訴訟法第二百九十九條第一項前段，刑法第一百八十五條之四、
第四十七條，判決如主文。
中      華      民      國      九十一      年    十    月      十 六   日
                                 臺灣臺中地方法院交通法庭
                                        法  官    王  靜  秋
右正本證明與原本無異。
如不服本判決，應於送達後十日內向本院提出上訴狀 （須附繕本） ，上訴於台灣高等
法院台中分院。
                                        書記官
中      華      民      國      九十一      年    十    月      十 六   日
附錄論罪科刑法條
刑法第一百八十五條之四
駕駛動力交通工具肇事，致人死傷而逃逸者，處六月以上五年以下有期徒刑。
